臺灣南投地方法院刑事裁定
111年度聲字第275號
聲  請  人  臺灣南投地方檢察署檢察官 
受  刑  人  松世凱


                  （現於法務部○○○○○○○○○○○執                      行中）

上列聲請人因受刑人數罪併罰有二裁判以上，聲請定其應執行之
刑（111年度執聲字第142號），本院裁定如下：
    主  文
松世凱因犯如附表所載之罪，所處如附表所示之刑，應執行有期
徒刑肆年。
    理  由
一、聲請意旨略以：受刑人因犯竊盜等案件，先後判處確定如附
    表，應依刑法第53條、第51條第5款規定，定其應執行之刑
    ，爰依刑事訴訟法第477條第1項規定，聲請裁定等語。
二、按數罪併罰，有二裁判以上者，依刑法第51條之規定，定其
    應執行之刑。數罪併罰，分別宣告其罪之刑，如宣告多數有
    期徒刑者，於各刑中之最長期以上，各刑合併之刑期以下，
    定其刑期。但不得逾30年（刑法第53條、第51條第5款參照
    ）。查本件受刑人因犯如附表所示之罪，分別如附表所示之
    法院判處如附表所示之刑，均已確定在案，有各判決書、臺
    灣高等法院被告前案紀錄表附卷可稽。而受刑人所犯如附表
    編號9、13號所示之罪，為不得易科罰金之罪，餘則得易科
    罰金，本件據受刑人請求就附表所示各罪聲請合併定應執行
    刑，有刑法第50條第1項但書案件是否請求定應執行刑調查
    表在卷可憑，是本件檢察官聲請定應執行刑自為合法。
三、本院審核各判決書之論罪科刑理由、所犯均為竊盜罪，所犯
    期間為109年及110年間，另如附表編號1至7號之罪，前經定
    應執行有期徒刑1年8月，另被告於本院訊問時表示希望定輕
    一點等語，爰定其應執行之刑為如主文所示。
四、據上論斷，應依刑事訴訟法第477條第1項，刑法第50條第2
    項、第51條第5款、第53條，裁定如主文。
中　　華　　民　　國　　111 　年　　6 　　月　　30　　日
                  刑事第四庭  法  官    黃益茂
以上正本證明與原本無異。
如不服本裁定，應於裁定送達後5日內向本院提出抗告狀。
                              書記官    黃馨儀
中　　華　　民　　國　　111 　年　　6 　　月　　30　　日





















　　　　　　　　
附表： 
編           號       1        2        3  罪           名  竊盜罪 竊盜罪 竊盜罪 宣    告     刑  有期徒刑4月 有期徒刑4月 有期徒刑2月 犯  罪  日   期  109年4月16日 109年4月16日 109年9月17日 偵查（自訴）機關年 度  案  號  臺灣南投地方檢察署109年度偵緝字第125號 臺灣南投地方檢察署109年度偵緝字第125號 臺灣臺東地方檢察署109年度偵字第2715號 最  後事實審 法  院 臺灣南投地方法院 臺灣南投地方法院 臺灣臺東地方法院  案  號 109年度投原簡字第14號 109年度投原簡字第14號 109年度原簡字第37號  判決日期 109年12月4日 109年12月4日 110年3月31日 確  定判  決 法  院 臺灣南投地方法院 臺灣南投地方法院 臺灣臺東地方法院  案  號 109年度投原簡字第14號 109年度投原簡字第14號 109年度原簡字第37號  判    決確定日期 110年1月21日 110年1月21日 110年5月20日   備         註  編號1至7號前經定應執行刑有期徒刑1年8月 編號1至7號前經定應執行刑有期徒刑1年8月 編號1至7號前經定應執行刑有期徒刑1年8月 
　　　 
編           號        4       5         6  罪           名  竊盜罪 竊盜罪 竊盜罪 宣    告     刑  有期徒刑5月 有期徒刑6月 有期徒刑3月 犯  罪  日   期  109年9月9日 109年5月6日 109年9月8日 偵查（自訴）機關年 度  案  號  臺灣南投地方檢察署110年度偵緝字第36號 臺灣新竹地方檢察署110年度偵緝字第161號 臺灣嘉義地方檢察署110年度偵緝字第346、347號 最  後事實審 法  院 臺灣南投地方法院 臺灣新竹地方法院 臺灣嘉義地方法院  案  號 110年度投原簡字第10號 110年度原簡字第22號 110年度嘉原簡字第15號  判決日期 110年5月12日 110年8月6日 110年9月30日 確  定判  決 法  院 臺灣南投地方法院 臺灣新竹地方法院 臺灣嘉義地方法院  案  號 110年度投原簡字第10號 110年度原簡字第22號 110年度嘉原簡字第15號  判    決確定日期 110年6月24日 110年10月25日 110年11月2日   備         註  編號1至7號前經定應執行刑有期徒刑1年8月 編號1至7號前經定應執行刑有期徒刑1年8月 編號1至7號前經定應執行刑有期徒刑1年8月 
　　　 
　　　 
　　　 
編           號       7        8        9  罪           名  竊盜罪 竊盜罪 竊盜罪 宣    告     刑  有期徒刑2月 有期徒刑4月 有期徒刑8月 犯  罪  日   期  110年1月16日 110年1月6日 110年1月17日 偵查（自訴）機關年 度  案  號  臺灣苗栗地方檢察署110年度偵緝字第171號 臺灣苗栗地方檢察署110年度偵緝字第169、170號 臺灣苗栗地方檢察署110年度偵緝字第169、170號 最  後事實審 法  院 臺灣苗栗地方法院 臺灣苗栗地方法院 臺灣苗栗地方法院  案  號 110年度原易字第27號 110年度原易字第23號 110年度原易字第23號  判決日期 110年11月19日 110年12月23日 110年12月23日 確  定判  決 法  院 臺灣苗栗地方法院 臺灣苗栗地方法院 臺灣苗栗地方法院  案  號 110年度原易字第27號 110年原易字第23號 110年度原易字第23號  判    決確定日期 110年11月19日 111年2月7日 111年2月7日   備         註  編號1至7號前經定應執行刑有期徒刑1年8月   

編           號      10        11        12  罪           名  竊盜罪 竊盜罪 竊盜罪 宣    告     刑  有期徒刑6月 有期徒刑3月 有期徒刑6月 犯  罪  日   期  109年9月8日 110年1月17日 109年9月15日 偵查（自訴）機關年 度  案  號  臺灣嘉義地方檢察署110年度偵緝字第348號 臺灣苗栗地方檢察署110年度偵字第5902號 臺灣花蓮地方檢察署110年度偵字第1215號 最  後事實審 法  院 臺灣嘉義地方法院 臺灣苗栗地方法院 臺灣花蓮地方法院  案  號 110年度嘉原簡字第16號 111年度苗原簡字第7號 111年度原簡字第5號  判決日期 111年1月22日 111年2月21日 111年1月28日 確  定判  決 法  院 臺灣嘉義地方法院 臺灣苗栗地方法院 臺灣花蓮地方法院  案  號 110年度嘉原簡字第16號 111年度苗原簡字第7號 111年度原簡字第5號  判    決確定日期 111年3月2日 111年3月21日 111年3月11日   備         註     
　　
　　　 　 
編           號        13 以下空白  罪           名  竊盜罪   宣    告     刑  有期徒刑8月   犯  罪  日   期  109年8月23日   偵查（自訴）機關年 度  案  號  臺灣南投地方檢察署110年度偵字第5210號   最  後事實審 法  院 臺灣南投地方法院    案  號 110年度審原易第22號    判決日期 111年3月29日   確  定判  決 法  院 臺灣南投地方法院    案  號 110年度審原易第22號    判    決確定日期 111年4月26日     備         註